【裁判字號】    97,訴,724
【裁判日期】    970507
【裁判案由】    槍砲彈藥刀械管制
【裁判全文】
臺灣板橋地方法院刑事判決               97年度訴字第724號
公  訴  人  臺灣板橋地方法院檢察署檢察官
被      告  甲○○
指定辯護人  本院公設辯護人  乙○○
上列被告因槍砲彈藥刀械管制條例案件，經檢察官提起公訴（96
年度偵字第26807 號），本院判決如下：
    主  文
甲○○未經許可寄藏手槍，處有期徒刑伍年貳月，併科罰金新臺
幣伍萬元，罰金如易服勞役，以新臺幣壹仟元折算壹日。
扣案如附表編號一至五所示之物均沒收。
    事  實
一、甲○○明知制式之手槍、子彈及具殺傷力之改造手槍、子彈
    均屬管制物品，未經許可不得寄藏、持有之。竟仍於民國93
    年底間某日，受友人林志君綽號「貓仔君」（經查已於95年
    10月4 日死亡）所託，代為寄藏具殺傷力如附表編號1 至6
    所示之制式半自動手槍1 支、改造手槍2 支及制式、非制式
    子彈共17顆，而非法持有之，並將上開槍彈藏放在其所駕駛
    之車號3E－8703號自用小客車後車箱內。嗣於96年11 月1日
    上午8 時許，因警據報後持搜索票前往搜索，而為警在其停
    於臺北縣三峽鎮○○路、學勤路口之上開車輛後車箱內查扣
    如附表編號1 至6 所示之制式半自動手槍1 支、改造手槍2
    支及制式、非制式子彈共17顆。
二、案經臺北市政府警察局中山分局移送臺灣板橋地方法院檢察
    署檢察官偵查起訴。
      理  由
一、訊據被告對上開事實於警詢、偵查及本院審時均坦承不諱，
    並有附表所示之物扣案可考。且上開物品經送內政部警政署
    刑事警察局鑑定結果，認定：(一)附表編號1 所示槍支，係口
    徑9mm 制式半自動手槍，為捷克CZ廠100 型，來臨遭磨滅，
    經以電解腐蝕法重現結，無法重現，槍管內具陸條右旋來復
    ，擊發功能正常，可擊發同口徑制式子彈使，認具殺傷力；
    (二)附表編號2 所示槍支，係改造手槍，由仿BERETTA 廠92FS
    型半自動手槍製造之槍枝，換裝土造金屬槍管而成，擊發功
    能正常，可供擊發適用子彈使用，具殺傷力。(三)附表編號3
    所示槍支，係改造手槍，由仿BERETTA 廠M9型半自動手槍製
    造之槍枝，換裝土造金屬槍管及土造金屬槍機而成，擊發功
    能正常，可供擊發適用子彈使用，具殺傷力；(四)扣案子彈17
    顆，其中8 顆係口徑9MM 制式子彈，採樣4 顆試射，均可
    擊發，認具殺傷力、8 顆係非制式子彈，由金屬彈殼組合
    直徑8.9MM+-0.5MM金屬彈頭而成，採樣3 顆試射，均可擊發
    ，認具殺傷力、1 顆係口徑9MM 制式（霰彈）子彈，經試
    射，可擊發，認具殺傷力等情，有內政部警政署刑事警察局
    96年11月14日刑鑑字第0960168965號槍彈鑑定書附卷足憑（
    偵查卷第85至91頁參照）。參諸該局分別以性能檢驗法、試
    射法、比對顯微鏡比對法鑑定扣案槍彈，其結果應信而有徵
    ，且該局為槍砲、彈藥鑑定之專業單位，具相當公信力，其
    鑑定結果復為被告不爭執，自可作為本院認定之依據，足認
    被告自白與事實相符。是本件事證明確，被告犯行堪以認定
    。
二、按被告寄藏本案槍彈之行為，自93年底起，繼續至96年11月
    1 日遭查獲時，是應逕予適用修正後之現行刑法規定，且無
    中華民國96年罪犯減刑條例之適用，合先指明。核被告所為
    ，係犯槍砲彈藥刀械管制條例第7 條第4 項寄藏手槍罪以、
    同法第8 條第4 項寄藏改造手槍罪及同法第12條第4 項之寄
    藏子彈罪; 被告以1 行為同時觸犯上述3 罪，應依刑法第55
    條想像競合規定從一重之寄藏手槍罪處斷，且被告持有槍、
    彈之低度行為應為寄藏槍、彈之高度行為所吸收。爰審酌被
    告犯罪後坦承犯行之態度、寄藏槍彈之中有制式手槍及制式
    子彈，殺傷力非輕等一切情狀，量處如主文所示之刑，並就
    罰金刑部分諭知易服勞役之折算標準。如附表編號1 至5 所
    示之槍彈，均屬違禁物，應依刑法第38條第1 項第1 款規定
    ，併予宣告沒收。另附表編號4 至6 經內政部警政署刑事警
    察局鑑定時已試射之扣案子彈共8 發，原雖亦屬違禁物，然
    皆因已擊發而不具有子彈之完整結構，失去其效能，堪認現
    已不具殺傷力，不予宣告沒收，附此敘明。
據上論斷，應依刑事訴訟法第299條第1項前段，槍砲彈藥刀械管
制條例第7 條第4 項、第8 條第4 項、第12條第4 項，刑法第11
條前段、第55條、第42條第3 項、第38條第1 項第1 款，判決如
主文。
本案經檢察官謝岳龍到庭執行職務。
中    華    民    國    97    年    5     月    7     日
                  刑事第六庭  審判長法  官  高文淵
                                    法  官  林鈺琅
                                    法  官  古秋菊
以上正本證明與原本無異。
如不服本判決，應於判決送達後10日內敘明上訴理由，向本院提
出上訴狀（應附繕本）。
                                    書記官  陳永訓
中    華    民    國    97    年    5     月    7     日
附錄本案論罪科刑法條全文：
槍砲彈藥刀械管制條例第7條
未經許可，製造、販賣或運輸火砲、肩射武器、機關槍、衝鋒槍
、卡柄槍、自動步槍、普通步槍、馬槍、手槍或各類砲彈、炸彈
、爆裂物者，處死刑、無期徒刑或7 年以上有期徒刑；處徒刑者
，併科新台幣3千 萬元以下罰金。
未經許可，轉讓、出租或出借前項所列槍砲、彈藥者，處無期徒
刑或 5 年以上有期徒刑，併科新台幣 1 千萬元以下罰金。
意圖供自己或他人犯罪之用，而犯前二項之罪者，處死刑或無期
徒刑；處 徒刑者，併科新台幣 5 千萬元以下罰金。
未經許可，持有、寄藏或意圖販賣而陳列第 1 項所列槍砲、彈藥
者，處 5 年以上有期徒刑，併科新台幣 1 千萬元以下罰金。
第 1 項至第 3 項之未遂犯罰之。
槍砲彈藥刀械管制條例第8條
未經許可，製造、販賣或運輸鋼筆槍、瓦斯槍、麻醉槍、獵槍、
空氣槍或第4 條第1 項第1 款所定其他可發射金屬或子彈具有殺
傷力之各式槍砲者，處無期徒刑或5 年以上有期徒刑，併科新臺
幣1 千萬元以下罰金。
未經許可，轉讓、出租或出借前項所列槍枝者，處 5 年以上有期
徒刑，併科新臺幣 1 千萬元以下罰金。
意圖供自己或他人犯罪之用，而犯前二項之罪者，處無期徒刑或
 7 年以上有期徒刑，併科新臺幣 1 千萬元以下罰金。
未經許可，持有、寄藏或意圖販賣而陳列第 1 項所列槍枝者，處
 3 年以上10年以下有期徒刑，併科新臺幣700 萬元以下罰金。
第 1 項至第 3 項之未遂犯罰之。
槍砲彈藥刀械管制條例第12條
未經許可，製造、販賣或運輸子彈者，處 1 年以上 7 年以下有
期徒刑，併科新台幣 500 萬元以下罰金。
未經許可，轉讓、出租或出借子彈者，處 6 月以上 5 年以下有
期徒刑，併科新台幣 300 萬元以下罰金。
意圖供自己或他人犯罪之用，而犯前二項之罪者，處 3 年以上
10 年以下有期徒刑，併科新台幣 700 萬元以下罰金。
未經許可，持有、寄藏或意圖販賣而陳列子彈者，處 5 年以下有
期徒刑，併科新台幣 300 萬元以下罰金。
第 1 項至第 3 項之未遂犯罰之。
附表:
┌──┬────────┬────┬──┬──────┐
│編號│ 查扣物品       │查扣數量│應沒│備註        │
│    │                │        │收數│            │
│    │                │        │量  │            │
├──┼────────┼────┼──┼──────┤
│一  │捷克CZ廠100 型口│1 支 (內│同左│槍枝管制編號│
│    │徑9mm 制式半自動│含彈匣1 │    │0000000000  │
│    │手槍            │個)     │    │            │
├──┼────────┼────┼──┼──────┤
│二  │仿BERETTE 廠92FS│1 支 (內│同左│槍枝管制編號│
│    │型半自動手槍    │含彈匣1 │    │0000000000  │
│    │                │個)     │    │            │
├──┼────────┼────┼──┼──────┤
│三  │仿BERETTE 廠M9型│1 支 (內│同左│槍枝管制編號│
│    │半自動手槍      │含彈匣1 │    │0000000000  │
│    │                │個)     │    │            │
├──┼────────┼────┼──┼──────┤
│四  │口徑9mm制式子彈 │8顆     │4顆 │原查扣8 顆，│
│    │                │        │    │經鑑驗試射4 │
│    │                │        │    │顆，均具殺傷│
│    │                │        │    │力          │
├──┼────────┼────┼──┼──────┤
│五  │直徑8.9mm+-0.5mm│8顆     │5顆 │原查扣8 顆，│
│    │金屬彈殼組合非制│        │    │經鑑驗試射3 │
│    │式子彈          │        │    │顆，均具殺傷│
│    │                │        │    │力          │
├──┼────────┼────┼──┼──────┤
│六  │口徑9mm 制式(霰 │1顆     │0顆 │已鑑驗試射擊│
│    │ 彈) 子彈       │        │    │發          │
└──┴────────┴────┴──┴──────┘


司法院資訊處製作；財團法人民間司法改革基金會備份。
